臺灣臺中地方法院民事裁定
111年度補字第1555號
原      告  周恩寧  
上列當事人與被告黃彥凱間請求請求不當得利等事件，本院裁定
如下：
    主      文
原告應於本裁定送達後五日補正本件訴之聲明，逾期未補正，即
駁回原告之訴。
    理      由
一、起訴，應以訴狀表明應受判決事項之聲明；原告起訴不合程
    式或不備其他要件者，法院應以裁定駁回之。但其情形可以
    補正者，審判長應定期間先命補正，民事訴訟法第244條第1
    項第3款、第249條第1項第6款分別定有明文。此所謂「應受
    判決事項之聲明」乃請求判決之結論，亦係請求法院應為如
    何判決之聲明，如當事人獲勝訴之判決，該聲明即成為判決
    之主文，並為將來據以強制執行之依據及範圍。是以原告提
    起給付之訴，依上揭起訴必備程式之規定，所表明訴之聲明
    （給付內容及範圍）與法院所為之判決主文，均必須明確一
    定、具體合法、適於強制執行（最高法院98年度台上字第59
    9號判決見解同此）。本件原告起訴狀並未記載訴之聲明，
    而與上述規定不符，故限原告於本裁定送達後5日內，補正
    如主文所示之事項，逾期未補正，即駁回原告之訴。
二、訴訟標的價額，由法院核定。核定訴訟標的價額，以起訴時
    之交易價額為準；無交易價額者，以原告就訴訟標的價額所
    有之利益為準，民事訴訟法第77條之1第1項及第2項分別定
    有明文。原告起訴未據繳納裁判費，而本件訴訟標的並非對
    於親屬關係及身分上之權利有所主張，核屬因財產權涉訟，
    然原告未特定本件聲明，亦未於訴狀載明系爭訴訟標的價額
    ，使本院無法核定訴訟標的價額，以裁定命原告補繳裁判費
    。故限原告於收受本裁定送達5日內依特定後之聲明查報其
    所受利益之價額為何（並應提出該數額之依據）以確定系爭
    訴訟標的價額，並按系爭訴訟標的價額補繳裁判費（請參照
    民事訴訟法第77條之13之規定：因財產權而起訴，其訴訟標
    的之金額或價額在新臺幣【下同】10萬元以下部分，徵收1,
    000元；逾10萬元至100萬元部分，每萬元徵收100元；逾100
     萬元至1,000萬元部分，每萬元徵收90元；逾1,000萬元至1
    億元部分，每萬元徵收80元；逾1億元至10億元部分，每萬
    元徵收70元；逾10億元部分，每萬元徵收60元；其畸零之數
    不滿萬元者，以萬元計算）。如原告無法陳報或未能陳報，
    致本院無從以卷內相關事證核定訴訟標的價額時，依民事訴
    訟法第77條之12規定，將按個別訴訟標的以165萬元定其價
    額，附帶說明之。
中　　華　　民　　國　　111 　年　　7 　　月　　25　　日
                  民事第五庭    法  官  施懷閔
以上正本係照原本作成。
如不服本裁定，應於送達後10日內向本院提出抗告狀，並繳納抗
告費新臺幣1,000元。
中　　華　　民　　國　　111 　年　　7 　　月　　25　　日
                                書記官  張宏賓